【裁判字號】    98,易,1579
【裁判日期】    980727
【裁判案由】    傷害
【裁判全文】
臺灣臺北地方法院刑事判決              98年度易字第1579號
公  訴  人  臺灣臺北地方法院檢察署檢察官
被      告  乙○○
上列被告因傷害案件，經檢察官聲請簡易判決處刑（98年度調偵
字第538號），本院認不宜以簡易判決處刑，而改依通常程序審
理，茲判決如下：
    主  文
乙○○傷害人之身體，處拘役拾日，如易科罰金以新臺幣壹仟元
折算壹日。
    事  實
一、乙○○與甲○○係夫妻，具有家庭暴力防治法第三條第一款
    所指之家庭成員關係。其等於民國九十七年八月十九日上午
    ，在台北市○○區○○街二二一巷三弄十號二樓住所，因房
    事問題發生爭執，乙○○竟基於傷害他人身體之故意，出手
    毆打甲○○，致甲○○受有前胸部挫傷之傷害。
二、案經甲○○訴由台灣台北地方法院檢察署檢察官偵查後聲請
    簡易判決處刑。
    理  由
一、訊據被告乙○○矢口否認有何傷害犯行，辯稱告訴人甲○○
    受傷之部位，係其行房時不小心壓到，且病歷上記載告訴人
    係於九十七年八月十六日就診，與告訴人指述於同年月十九
    日受傷顯然不合云云。經查：被告傷害告訴人之過程，業據
    告訴人以證人身份到庭具結證述其與被告係夫妻關係，於案
    發時地因房事問題遭被告打和踹，被告先用拳頭打伊胸部，
    後來又用腳踢伊陰部，伊後來到忠孝醫院驗傷等語明確（本
    院98年7月13日審判筆錄）。觀諸卷內台北市立聯合醫院忠
    孝院區之急診護理紀錄記載：病患甲○○於九十七年八月十
    九日十二點四十分到院就診，主訴被先生打到會陰部，故由
    外科會診等情；再參酌該院出具之驗傷診斷書畫出告訴人之
    疼痛部位為前胸及會陰部，檢查結果認為告訴人受有前胸壁
    挫傷之傷害，有急診護理紀錄及驗傷診斷書各一紙在卷可稽
    （發查字卷第14頁，調偵字卷第15頁），足見告訴人所言非
    虛。且經本院向前開醫院函詢告訴人所受傷勢之症狀、範圍
    ，該院回覆稱病患甲○○所受傷勢為前胸壁疼痛，外觀略有
    痕跡但不很明顯，約小於一巴掌大小，有該院98年7月1日北
    市醫忠字第0983322690 0號函一份附卷為憑，可知告訴人所
    受之傷勢確可自外觀看出，並非全然僅係自述受傷而已，且
    告訴人所述之受傷部位核與前揭醫院出具之紀錄相符，亦徵
    告訴人所言屬實，被告係因房事問題出手毆打告訴人無誤。
    被告雖稱護理紀錄上載明就診時間為九十七年八月十六日，
    與告訴人所述之時間不合云云。但上開護理紀錄欄左側已載
    明就診日期為九十七年八月十九日，且自該日十二點四十分
    告訴人到院時起，至十四點三十分告訴人離院時止，護理人
    員有依序就各時段內所為之重要處置一一記明，雖護理人員
    於備註欄內記載告訴人於九十七年八月十六日因會陰部疼痛
    由外科會診，然此顯係筆誤所致，故被告上開辯稱，並不可
    採。綜上所述，本件事證明確，被告犯行堪以認定。
二、被告與告訴人係夫妻關係，為家庭暴力防治法第三條第一款
    所定之家庭成員。故核被告所為，係犯刑法第二百七十七條
    第一項傷害罪，屬家庭暴力防治法第二條第二款之家庭暴力
    罪。爰審酌被告前未曾因故意犯罪受有期徒刑以上刑之宣告
    ，有臺灣高等法院被告前案紀錄表一份在卷可稽，足見其素
    行尚稱良好，被告與告訴人結褵已十餘載，遇有意見相左時
    不思尊重對方，反而暴力相向，且係在房事進行中為之，對
    告訴人之心理尊嚴造成重大傷害，但考量告訴人所受之傷勢
    輕微，兼衡被告犯罪後猶飾詞狡辯，未見悔意等一切情狀，
    量處如主文所示之刑，並諭知易科罰金之折算標準。
據上論斷，應依刑事訴訟法第四百五十二條、第二百八十四條之
一、第二百九十九條第一項前段，刑法第二百七十七條第一項、
第四十一條第一項前段，刑法施行法第一條之一，判決如主文。
本案經檢察官蔡彥守到庭執行職務。
中    華    民    國    98    年    7    月    27     日
                  刑事第十八庭    法  官  游士珺
上正本證明與原本無異。
如不服本判決應於收受送達後10日內向本院提出上訴書狀，並應
敘述具體理由；其未敘述上訴理由者，應於上訴期間屆滿後20日
內向本院補提理由書（均須按他造當事人之人數附繕本）「切勿
逕送上級法院」。告訴人或被害人如對於本判決不服者，應具備
理由請求檢察官上訴，其上訴期間之計算係以檢察官收受判決正
本之日期為準。
                                  書記官  林素霜
中    華    民    國    98    年    7     月    28    日
附錄本案論罪科刑法條全文
中華民國刑法第277條
傷害人之身體或健康者，處 3 年以下有期徒刑、拘役或 1 千元
以下罰金。
犯前項之罪因而致人於死者，處無期徒刑或 7 年以上有期徒刑；
致重傷者，處 3 年以上 10 年以下有期徒刑。


司法院資訊處製作；財團法人民間司法改革基金會備份。
